【裁判字號】    99,交聲,2630
【裁判日期】    991015
【裁判案由】    交管條例聲異
【裁判全文】
臺灣板橋地方法院交通事件裁定        99年度交聲字第2630號
原處分機關  臺北市交通事件裁決所
異  議  人
即受處分人  甲○○
上列異議人即受處分人因違反道路交通管理處罰條例案件，不服
臺北市交通事件裁決所中華民國九十九年八月十八日北市裁罰字
第裁二二－ＡＥＹ五八九四五二號裁決處分，聲明異議，本院裁
定如下：
    主  文
異議駁回。
    理  由
一、原處分意旨略以：異議人即受處分人甲○○於民國九十九年
    七月十五日二十三時三十分許，駕駛車號Ｐ七Ｖ－一一八號
    重型機車，在臺北市○○○路與廈門街一一四巷，因有拒絕
    接受酒精濃度測試檢定之違規行為，經臺北市政府警察局中
    正第二分局廈門街派出所執勤員警製單當場舉發，並查證違
    規屬實，爰依道路交通管理處罰條例第三十五條第四項前段
    規定裁處罰鍰新臺幣（下同）六萬元，及吊銷駕駛執照，並
    依同條例第六十七條第二項前段規定（裁決書漏載）諭知三
    年內禁考。
二、異議意旨略以：九十九年七月十五日二十三時四十分，行經
    中正橋往重慶南路與廈門街一一四巷時，被執勤員警執行勤
    務臨檢酒精濃度測試，當時員警懷疑伊酒駕，員警自己說要
    讓伊休息十五分鐘後再對伊實施酒施酒精濃度測試，休息不
    到十五分鐘，過程中有對伊勸導，可是這勸導過程中，間段
    時間非常倉促，感覺好像在趕下班，賺取業績，當下伊沒有
    不願意配合員警對伊實施酒精濃度測試，伊還跟員警說伊一
    定會全力配合警方，不知道為什麼員警那麼狠心開伊拒絕酒
    精濃度測試罰單，讓伊無法接受此事件，當下員警要對伊實
    施酒精濃度測試時，員警們一轟而上四、五個，以為伊是重
    大犯人一樣，當時真的有被警嚇到，到現在還心有餘悸，以
    上皆有全程錄音錄影存證云云。
三、按汽車駕駛人拒絕接受酒精濃度測試之檢定者，處六萬元罰
    鍰，並當場移置保管該車輛及吊銷該駕駛執照，且三年內不
    得考領駕駛執照，道路交通管理處罰條例第三十五條第四項
    前段、第六十七條第二項分別定有明文。
四、經查：
（一）本件異議人即受處分人甲○○於九十九年七月十五日二十
      三時三十分許，騎乘車號Ｐ七Ｖ－一一八號重型機車，在
      臺北市○○○路與廈門街一一四巷，因有拒絕接受酒精濃
      度測試檢定之違規行為，經臺北市政府警察局中正第二分
      局廈門街派出所執勤員警製單當場舉發，因異議人當場拒
      絕簽收舉發通知單，執勤員警並當場告知其申訴地點、應
      到案處所及違規事實，嗣異議人到案提出申訴，原處分機
      關函請舉發單位查復，並綜合相關資料審查結果，認上開
      違規屬實，遂依道路交通管理處罰條例三十五條第四項前
      段規定裁處罰鍰六萬元，及吊銷駕駛執照，並依同條例第
      六十七條第二項前段規定諭知三年內禁考等情，此有舉發
      通知單、臺北市政府警察局中正第二分局九十九年七月二
      十九日北市警中正二分交字第０九九三０九七四一００號
      函、違反道路交通管理事件裁決書各一份附卷可稽。
（二）再者，證人即案發當日舉發本違規事件之臺北市政府警察
      局中和第二分局廈門派出所警員張軒齊於本院調查時到庭
      具結證稱：「（提示本件舉發單，請說明舉發經過？）當
      天晚上我們在中正橋下執行酒測路檢勤務，我們一共四人
      ，我在前面路口，異議人從中正橋上騎下來時，突然用牽
      的，他牽進來的時候，我們就過去問他什麼原因，他說機
      車壞掉，我們就有聞到他身上有很濃的酒精味道，我們就
      請他把機車放在旁邊，要對他實施酒測，他就開始找一些
      理由，像打電話之類，他是沒有表明要拒絕酒測，但是他
      的表現讓我們覺得他就是要拒絕酒測，他大約耗了三十分
      鐘，他就說可否晚一點測，他要打電話給他朋友，然後就
      拿起手機打電話，我們要叫他測，他也假裝沒有聽到。」
      、「（最後異議人有無說要接受酒測？）有，但是我們已
      經開立舉發單，開立舉發單他說要酒測，所以違規事實欄
      就無法更改，所以開立之後我們要他收受舉發單，他有收
      ，但是沒有簽名，我們有告知他申訴地點、違規事實、應
      到案處所都有跟他說。」、「（當時你們都有穿警察制服
      嗎？）是。」等語（見本院九十九年九月三十日訊問筆錄
      ）。參以證人張軒齊與異議人間不僅未有任何怨隙，且係
      毫不相識之人，衡情證人張軒齊應無設詞攀誣，或虛構違
      規事實陷害異議人之理。又本院訊問異議人為何拖了半小
      時沒有配合警員實施酒測，而異議人則答稱伊要打電話家
      人，倘家中若有重要急事欲回電交待，亦僅需短短幾分鐘
      ，並趕緊配合警方實施酒測，而無需耗費半小時之理。況
      警員執行公務時，本身即受有行政懲處責任之監督，且其
      到庭具結作證，更係以刑事責任擔保其證言之真實性，故
      證人張軒濟之前開證述內容，以及其所記錄舉發之本件違
      規事實，經核尚無不可採信之處。基此，異議人於前述時
      、地，有拒絕接受酒精濃度測試檢定之違規情事，應堪認
      定。
（三）此外，異議人另於本院調查時復亦辯稱：當時伊下車用牽
      的云云，然異議人係由中正橋上騎下來，因見中正橋下有
      警方執行酒測路檢勤務，竟改以牽車方式下橋，警方見事
      態有異，嗣將異議人攔停，發現其身上有明顯酒味各情，
      業據證人張軒齊上開證述明確，茲警察對於已發生危害或
      依客觀合理判斷易生危害之交通工具，得予以攔停並要求
      駕駛人接受酒精濃度測試之檢定，警察職權行使法第八條
      第一項第三款已有明文，前開警察職權行使法第八條雖有
      對交通工具得予以「攔停」之規定，然並非謂車輛一定要
      在行駛中被「攔停」，始得進行酒精濃度測試，否則任何
      酒駕者見前有警方攔檢，豈非均得以下車、離開車輛或類
      似方式主張攔檢時並非處於駕車狀況，而規避接受酒測之
      義務？因此，員警既係因見異議人有前述可疑為酒後駕駛
      之情狀，員警自得對之進行酒精濃度測試，是員警之要求
      與前述警察職權行使法之規定相合，惟異議人竟拒絕接受
      酒精濃度測試，自已屬汽車駕駛人拒絕接受酒精濃度測試
      之違規行為，異議人前揭所辯各節，均非足採。
五、從而，本件舉發單位認異議人有拒絕接受酒精濃度測試檢定
    之違規事實，當場對異議人製單舉發，經異議人到案提出申
    訴後，原處分機關依道路交通管理處罰條例第三十五條第四
    項前段、第六十七條第二項前段規定，並斟酌違反道路交通
    管理事件統一裁罰基準表之規定，裁處罰鍰六萬元，吊銷其
    駕駛執照，並諭知三年內不得考領駕駛執照，均屬有據，核
    無違法或不當之處。異議人徒憑前詞，對原處分機關所為之
    裁決處分聲明異議，為無理由，應予駁回。
六、據上論斷，應依道路交通案件處理辦法第十九條，裁定如主
    文。
中    華    民    國    99    年    10    月    15    日
                  交通法庭  法  官  胡堅勤
以上正本證明與原本無異。
如不服本裁定應於送達後5 日內向本院提出抗告狀。
                            書記官  梁宜庭
中    華    民    國    99    年    10    月    18    日

司法院資訊處製作；財團法人民間司法改革基金會備份。
